【裁判字號】    91,易,1752
【裁判日期】    920130
【裁判案由】    侵占
【裁判全文】
臺灣桃園地方法院刑事判決                        九十一年度易字第一七五二號
    公  訴  人  臺灣桃園地方法院檢察署檢察官
    被      告  甲○○  男  四.
右列被告因侵占案件，經檢察官提起公訴（九十一年度偵字第一四四二九號），本院
判決如左：
    主  文
甲○○意圖為自己不法之所有，而侵占自己持有他人之物，處拘役拾日，如易科罰金
，以佰元折算壹日。
    事  實
一、甲○○與乙○○係朋友關係，平日時常一起喝酒，於民國九十一年一月二日十時
    許，甲○○在桃園縣龜山鄉○○○路二ＯＯ號乙○○住處喝酒，其間甲○○欲向
    乙○○借款新台幣（下同）一千元，陳某應允後遂託其至桃園縣龜山鄉○○○路
    六十五號龜山鄉農會提領三千元，其中一千元借予甲○○，另二千元做為生活費
    用，詎甲○○於領得款項後，竟基於意圖為自己不法所有而侵占他人財物之犯意
    ，將另外二千元予以侵占入己，得手後，供己花用，嗣經乙○○報警始知悉上情
    。
二、案經被害人乙○○訴請桃園縣警察局龜山分局報請臺灣桃園地方法院檢察署檢察
    官偵查起訴。
    理  由
一、訊據被告甲○○固坦承於右揭時地受告訴人乙○○之託至龜山鄉農會提領三千元
    之事實，惟矢口否認有何侵占犯行，辯稱：伊是向告訴人借三千元，準備再請告
    訴人去外面喝酒，告訴人也有同意要借伊三千元，領完錢後，伊有回去找告訴人
    ，要約他再去喝酒，但告訴人沒有去，因為當時在路上有人打電話給伊，告訴人
    就先騎車走了，後來二人就分開，伊就自己去喝酒云云。惟查：前開事實，業經
    證人即告訴人乙○○迭於警、偵訊及審理時證述綦詳；而證人與被告係朋友關係
    ，並無宿怨，亦據證人及被告供陳在卷，是證人自無甘冒偽證罪之重責而誣陷之
    理。又被告於審理時先稱：「（問：告訴人有無說三千元中，其中一千元借你，
    二千元給他？）我不記得了。」等語；其後又改稱：「當初我們說好，三千元是
    借我喝酒用」等語（見本院九十二年一月十六日審判筆錄第四頁、第五頁），其
    先後供述不一，已有可疑，再者，依被告上開所辯，其借款的目的是要與證人一
    起去喝酒，理應於分散後，再至證人住處會合，反而自行去他處喝酒，亦不符常
    理。是被告上開辯詞，應係臨訟卸責之詞，不足為採，證人之證詞應予採信，本
    件事證明確，被告犯行足堪認定，應予依法論科。
二、核被告所為，係犯刑法第三百三十五條第一項之侵占罪。爰審酌被告犯罪之動機
    、目的、手段、犯罪後已全額返還告訴人及所生之危害尚輕，及犯罪後之態度等
    一切情狀，量處如主文所示之刑，並諭知易科罰金之折算標準。
據上論斷，應依刑事訴訟法第二百九十九條第一項前段，刑法第三百三十五條第一項
、第四十一條第一項前段，罰金罰緩提高標準條例第一條前段、第二條，判決如主文
。
本案經檢察官林安紜到庭執行職務。
中      華      民      國    九十二    年      一      月      三十    日
                                      臺灣桃園地方法院刑事第一庭
                                            法  官  黃梅淑
右正本證明與原本無異。
如不服本判決，應於判決送達後十日內向本院提出上訴狀( 應附繕本 )，上訴於
臺灣高等法院。
                                            書記官  孫立文
中        華        民        國   九十二   年   二   月    十    日
附論罪科刑依據之法條：
中華民國刑法第三百三十五條
 (普通侵占罪)
意圖為自己或第三人不法之所有，而侵占自己持有他人之物者，處五年以
下有期徒刑、拘役或科或併科一千元以下罰金。
前項之未遂犯罰之。


司法院資訊處製作；財團法人民間司法改革基金會備份。
